【裁判字號】    89,上易,716
【裁判日期】    890531
【裁判案由】    傷害
【裁判全文】
臺灣高等法院高雄分院刑事判決          八十九年度上易字第七一六號
    上訴人
    即被告      乙○○
右上訴人因傷害案件，不服臺灣屏東地方法院八十八年度易字第九七四號中華民國
八十八年十月三十一日第一審判決（起訴案號：臺灣屏東地方法院檢察署八十八年度
偵字第四一四一號），提起上訴，本院判決如左：
      主      文
上訴駁回。
乙○○緩刑貳年。
      事實及理由
一、本案經本院審理結果，認第一審判決認事用法及量刑均無不當，應予維持，並引
    用第一審判決書記載之事實、證據及理由。
二、被告乙○○委有騎機車於甲○○攔阻其去路時撞傷林某之事實，已據原審於判決
    理由論述綦詳，被告仍執陳詞，否認犯罪，而指摘原判決不當，非有理由，應予
    駁回。
三、被告前未曾受有期徒刑以上刑之宣告，因告訴人甲○○先行挑釁始觸刑章，情節
    輕微，本院以刑之宣告已足資警惕，諒無再犯之虞，認以暫不執行為適當，爰併
    予諭知緩刑二年，以啟自新。
四、據上論結，應依刑事訴訟法第三百六十八條、第三百七十三條、刑法第七十四條
    第一款，判決如主文。
本案經檢察官朱文彬到庭執行職務。
中    華    民    國     八十九     年       五       月   三十一 日
                              臺灣高等法院高雄分院刑事第四庭
                                  審判長法官  莊  鎮
                                        法官  陳啟造
                                        法官  陳吉雄
右正本證明與原本無異。
不得上訴。
                                      書記官  沈有進
中    華    民    國     八十九     年       六       月    二    日
                                                               Ｊ
臺灣屏東地方法院刑事判決                          八十八年度易字第九七四號
    公  訴  人  臺灣屏東地方法院檢察署檢察官
    被      告  甲○○  男四十八歲（民國○○年○月○日生）
                        住屏東縣潮州鎮○○里○○路二十一號
                        身分證統一編號：Ｔ一三三七六八九號
    被      告  乙○○  男五十七歲（民國○○○年○月○日生）
                        住屏東縣潮州鎮○○里○○路十二之二號
                        身分證統一編號：Ｔ一三三九一四七號
右列被告因傷害案件，經檢察官提起公訴（八十八年度偵字第四一四一號），本院判
決如左︰
    主  文
甲○○傷害人之身體，處有期徒刑肆月，如易科罰金，以佰元折算壹日。
乙○○傷害人之身體，處拘役肆拾日，如易科罰金，以佰元折算壹日。
    事  實
一、甲○○因認為乙○○在外罵他，於民國八十八年五月十三日十七時二十分許，持
    鐵管一根，在屏東縣潮州鎮○○里○○路九號前，等候乙○○，不久乙○○騎機
    車到來，甲○○乃持鐵管出面攔阻，乙○○見狀，基於傷害之犯意，即騎機車往
    甲○○持鐵管之手部撞去，致甲○○受有左肘二處挫裂傷、右第三指挫裂傷、右
    手背挫裂傷、右第五指遠端節扭挫傷等傷害，甲○○心有不甘，亦基於傷害之犯
    意，持鐵管毆打乙○○手部，致乙○○受有右上肢挫傷、右手第二、三、四、五
    掌骨骨折等傷害。
二、案經甲○○、乙○○訴由屏東縣警察局潮州分局移送臺灣屏東地方法院檢察署檢
    察官偵查起訴。。
    理  由
一、訊據被告甲○○，坦承持鐵管毆打乙○○手部，致乙○○受傷，而乙○○遭甲○
    ○持鐵管打傷一節，業據乙○○指訴綦詳，且有乙○○提出之傷單一紙在卷可按
    ，並有鐵管一支扣案可資佐證，被告甲○○犯行足堪認定。
二、訊據被告乙○○，矢口否認有傷害犯行，辯稱並未毆打甲○○云云，然查，甲○
    ○持鐵管欲攔阻乙○○而遭乙○○騎機車撞傷等情，已據甲○○指訴在卷，並有
    提出之診斷証明書傷單在卷可稽，又被告乙○○亦自承二人為爭奪鐵管而互有拉
    扯，且俟後鐵管為其所奪下等情，則以被告二人確實於上揭時地發生衝突及互搶
    鐵管之事，足認甲○○之指訴較被告乙○○所辯為可採，又被告騎乘機車遭被告
    甲○○手持鐵管阻攔去路，雖去路受阻，但非不可繞路離開現場，乃不思儘速離
    開仍騎機車撞傷被告甲○○，其行為亦與正當防衛有別，綜上所述，被告乙○○
    所辯顯係避重就輕，不足採信，其犯行亦足堪認定。至証人即到場之警員陳榮松
    、張雲光於本院審理時証稱到達現場時二人已停止，未見二人之行為等語則證人
    之證言無法為被告有利之認定併予敘明。
三、核被告二人所為，均係犯刑法第二百七十七條第一項之傷害罪。爰審酌被告甲○
    ○無端持鐵管攔人去路，意在挑釁，又以鐵管打斷乙○○右手第二、三、四、五
    掌骨，惡性不輕，被告乙○○因去路受阻而反擊致甲○○受有手部多處挫裂傷等
    一切情狀，分別量處如主文所示之刑，並均諭知易科罰金服勞役之折算標準。扣
    案鐵管一支雖供犯罪所用但並非被告甲○○、乙○○所有不另為沒收之諭知併予
    敘明。
四、據上論斷，應依刑事訴訟法第二百九十九條第一項前段，刑法第二百七十七條第
    一項、第四十一條，罰金罰鍰提高標準條例第一條前段、第二條，判決如主文。
本案經檢察官呂乾坤到庭執行職務。
中      華      民      國      八十八      年    十    月    三十    日
                                      臺灣屏東地方法院刑事第一庭
                                          法  官    羅心芳
右正本證明與原本無異。
對於本判決如有不服應於收受送達後十日內向本院提出上訴書狀上訴於台灣高等法院
高雄分院並按他造當事人之人數附具繕本。
                                          書記官   張福山
中      華      民      國      八十八      年    十    月    三十    日
附錄本判決論罪之法條：
刑法第二百七十七條
  傷害人之身體或健康者，處三年以下有期徒刑、拘役或一千元以下罰金。
  犯前項之罪因而致人於死者，處無期徒刑或七年以上有期徒刑，致重傷者，處三年
  以上十年以下有期徒刑。


司法院資訊處製作；財團法人民間司法改革基金會備份。
